【裁判字號】    90,台上,2022
【裁判日期】    900406
【裁判案由】    違反麻醉藥品管理條例
【裁判全文】
最高法院刑事判決                                九十年度台上字第二○二二號
    上  訴  人      甲○○
右上訴人因違反麻醉藥品管理條例案件，不服台灣高等法院中華民國八十七年十二月
三十日第二審判決（八十七年度上訴字第四四三○號，起訴案號：台灣板橋地方法院
檢察署八十六年度偵字第一五六一號），提起上訴，本院判決如左：
    主  文
上訴駁回。
    理  由
按刑事訴訟法第三百七十七條規定，上訴於第三審法院，非以判決違背法令為理由，
不得為之。是提起第三審上訴，應以原判決違背法令為理由，係屬法定要件。如果上
訴理由狀並未依據卷內訴訟資料，具體指摘原判決不適用何種法則或如何適用不當，
或所指摘原判決違法情事，顯與法律規定得為第三審上訴理由之違法情形，不相適合
時，均應認其上訴為違背法律上之程式，予以駁回。本件原判決依憑證人黃昇鋒、蔡
恆誼之證詞，扣案之塑膠袋十四個等證據，並參酌全案卷證資料，本於事實審法院推
理之作用，認定上訴人甲○○意圖營利，並基於概括之犯意，自民國八十五年十月間
起，迄同年十二月間止，在台北縣新莊市○○街三之一號，以高於成本之價格，連續
非法販賣化學合成麻醉藥品安非他命與黃昇鋒、蔡恆誼，其中黃昇鋒計五次，二次各
新台幣（下同）四百元，三次各一千元，蔡恆誼部分計三次或四次，每次二千元或三
千元，數量均不詳等情，因而撤銷第一審不當之科刑判決，仍論處上訴人連續非法販
賣化學合成麻醉藥品罪刑，其採證認事，從形式上觀察，並無違背法令之情形。上訴
意旨略以：（一）、依蔡恆誼所供，其先為警員查獲吸用安非他命，後再帶警員至上
訴人處，當時門是關著，且僅黃昇鋒一人在，依此，蔡、黃二人既非現行犯，且除黃
昇鋒外，無其他人，警員未持搜索票擅入搜索，顯然違背法定程序。原判決就此未明
確審酌，自有未當。（二）、蔡恆誼、黃昇鋒前後之證詞不一，諸多瑕疵，況黃昇鋒
亦證，係與上訴人合買，至扣案之塑膠袋係上訴人前工作之漢堡店內用品，且與在屋
內搜得之小包安非他命之包裝不相同，大小顯有差異，如何能恣意指稱係供販賣分裝
之用，原判決竟採上開證據為不利之認定，採證自係違法云云。惟查：依卷內資料，
本件係警方先查獲蔡恆誼吸用安非他命，其供出係向上訴人購買，並帶同警員前往上
訴人處所，經敲門由黃昇鋒開門，上訴人不在。嗣黃昇鋒供有吸用安非他命，亦曾向
上訴人購買，乃在上訴人處搜索得其吸用安非他命之工具、一包供吸用之安非他命，
及分裝用之塑膠袋等物，原判決於理由亦說明，依當時情狀，顯有事實足信有人在內
犯罪而情形急迫，合於刑事訴訟法第一百三十一條，難謂係非法搜索，自無不合（原
判決第五面理由一之(五)，該理由將先查獲蔡恆誼誤植為黃昇鋒，但並不影響其此部分
之認定）。又本件既先查獲蔡恆誼，據其指證，再查獲黃昇鋒，二人均在警、偵訊及
一審中指訴曾向上訴人購買安非他命，蔡恆誼亦供在上訴人處見過黃昇鋒，則渠等二
人之指訴，自足以互為補強，原審因而採為不利於上訴人之證據，自與證據法則無違
。至該二人前後證詞固有不一，原判決已就其取捨為必要之說明，亦難指為違法。至
扣案之塑膠袋十四個，原判決理由中已說明上訴人於警訊坦承係其所有，且黃昇鋒一
審亦供，向上訴人買的安非他命均是用塑膠袋裝的，而上訴人所辯係其工作之漢堡店
內裝配料用，亦非可取，乃認係供販賣分裝用，所為論斷俱有卷內資料可稽，亦無不
合。上訴意旨無非置原判決之明白論斷於不顧，對原判決已說明之事項重為爭執，復
對原審採證認事及證據證明力判斷之職權行使，為任意指摘，俱不足據以辨認原判決
已具備違背法令之形式，其上訴違背法律上之程式，應予駁回。
據上論結，應依刑事訴訟法第三百九十五條前段，判決如主文。
中      華      民      國     九十     年      四      月      六      日
                              最高法院刑事第二庭
                                  審判長法官  莊  來  成
                                        法官  呂  潮  澤
                                        法官  謝  俊  雄
                                        法官  白  文  漳
                                        法官  蘇  振  堂
      右正本證明與原本無異
                                              書  記  官
中      華      民      國     九十     年      四      月     十一     日


司法院資訊處製作；財團法人民間司法改革基金會備份。
